【裁判字號】    90,台上,1258
【裁判日期】    900308
【裁判案由】    違反毒品危害防制條例等罪
【裁判全文】
最高法院刑事判決                                九十年度台上字第一二五八號
    上  訴  人  甲○○
右上訴人因違反毒品危害防制條例等罪案件，不服臺灣高等法院高雄分院中華民國八
十九年十二月十二日第二審判決（八十九年度上重訴字第二一號，起訴案號：臺灣高
雄地方法院檢察署八十九年度偵字第一五二二八號），提起上訴，原審法院亦依職權
送上訴，本院判決如左：
    主  文
上訴駁回。
    理  由
本件原判決認定上訴人甲○○曾於民國七十九年間因盜匪案件，經台灣高雄地方法院
判處有期徒刑十年確定，經入監執行後假釋，於八十九年二月四日假釋期滿。猶不知
悔悟，竟為圖供己施用，於八十九年七月二日搭機前往中國大陸，而於同年月四日中
午，在大陸廣州市白雲機場附近之某飯店內，以新台幣（下同）二十五萬元之價格，
向某不詳姓名綽號「老王」之大陸籍男子購買第一級毒品海洛因二包（合計一大包，
驗前毛重約三百七十五公克；驗後淨重三百四十二點五七公克）。該綽號「老王」者
將上開毒品夾藏於ＮＩＫＥ牌球鞋底層內交予上訴人。上訴人於同年月六日將上開球
鞋穿於腳上，自澳門搭乘復興航空公司編號ＧＥ－三六二次班機返台，而運輸上開海
洛因。嗣於同日下午二時三十分許入境高雄小港國際機場時，在入境檢查室內為財政
部高雄關稅局高雄機場分局，會同法務部調查局高雄市調查處人員，當場在其所著之
球鞋鞋墊內查獲上開海洛因二包等情。係以右揭事實，迭據上訴人於財政部高雄關稅
局高雄機場分局、法務部調查局高雄市調查處訊問、檢察官偵查及原審審理時供承不
諱。並有白色粉末二包、ＮＩＫＥ牌球鞋一雙、上訴人及海洛因被查獲時所拍攝之照
片各一幀、中華民國入境旅客申報單影本一紙，分別扣案及附卷可資佐證。而上開扣
案之白色粉末二包經送請法務部調查局鑑定結果，確含第一級毒品海洛因成分無訛（
驗前毛重約三百七十五公克；驗後淨重三百四十二點五七公克，包裝重十二點七○公
克，純度百分之七十四點六六，純質淨重二百五十五點七六公克），有該局八十九年
八月一日鑑定通知書一紙（電腦條碼編號000000000號）附卷可稽，足證上
訴人之自白與事實相符，其走私及運輸第一級毒品事證明確，犯行堪予認定。查海洛
因係毒品危害防制條例第二條第一項第一款所稱之第一級毒品，且係行政院依懲治走
私條例第二條三項所公告之管制物品項目及其數額中甲項第四目所管制之進出口物品
。上訴人在大陸購得海洛因後，將之運輸進入中華民國境內，核其所為係犯毒品危害
防制條例第四條第一項之運輸第一級毒品罪，及懲治走私條例第二條第一項之私運管
制物品進口罪。上訴人以一運輸行為同時觸犯上開二罪名，為想像競合犯，應依刑法
第五十五條之規定，從一重之運輸第一級毒品罪處斷。又上訴人持有第一級毒品，進
而運輸，其持有之低度行為應為運輸之高度行為所吸收，不另論罪。查上訴人曾於七
十九年間因盜匪案件，經台灣高雄地方法院判處有期徒刑十年確定，經入監執行後假
釋，於八十九年二月四日假釋期滿，此有台灣高雄地方法院檢察署刑案資料查註紀錄
表、原審索引卡紀錄表及台灣高等法院被告全國前案紀錄表各一份在卷可稽。其於有
期徒刑執行完畢後，五年以內再犯本件有期徒刑以上之罪，為累犯，惟其所犯前揭運
輸第一級毒品罪部分，法定本刑為死刑或無期徒刑，依法不得加重其刑。因認第一審
適用毒品危害防制條例第四條第一項、第十八條第一項前段、第十九條第一項，懲治
走私條例第二條第一項、第十一條、第十二條，刑法第十一條、第五十五條、第四十
七條、第三十七條第一項，並審酌上訴人運輸之海洛因數量多達三百餘公克，且純度
甚高，一旦運輸入境，將助長毒品氾濫，危害國人身心健康及社會安全至鉅，情節非
輕；惟其犯後坦承犯行，態度尚佳等一切情狀，酌處無期徒刑，並依法宣告褫奪公權
終身。扣案之海洛因二包係第一級毒品，併依毒品危害防制條例第十八條第一項前段
之規定諭知沒收銷燬之；扣案ＮＩＫＥ牌球鞋一雙，係供上訴人運輸毒品犯罪所用之
物，亦併依同條例第十九條第一項之規定宣告沒收，為無不合，予以維持，而駁回上
訴人在第二審之上訴，經核於法並無違誤。上訴意旨略以：原判決關於其前科資料之
記載有部分錯誤，且其於原審具狀聲請調查其出境紀錄，及傳訊證人陳朝貞、黎雅惠
、李簡秀英，以證明其係第一次出境，且其赴大陸之目的係投資便利商店，並無運輸
毒品之預謀，原審未予調查，自有不合。又其所攜帶之毒品數量微少，亦無販賣之意
圖，且尚未運達目的地即被查獲，並未造成危害，原審未審酌上情，遽處以重刑，亦
屬違法云云。惟查原判決關於上訴人犯罪前科之記載雖有部分錯誤（按第一、二審判
決誤引一審卷附案外人黃正一之部分前科資料），惟尚不影響本件關於累犯之認定及
判決之結果。又上訴人是否第一次出境，與其本件犯罪事實之認定並無關聯；而證人
陳朝貞、黎雅惠、李簡秀英縱能證明上訴人赴大陸之目的係投資便利商店，亦無從據
以解免其本件運輸毒品等罪責，原審對上開證據縱未予調查，亦無違法可言。再原判
決審酌上訴人犯罪之一切情狀，認第一審判決依法定最低刑度科處無期徒刑，尚屬允
恰，而予以維持，於法亦無違誤。上訴意旨所云，係專憑已見，任意就原判決已明白
論斷，詳細說明之事項及不影響判決之枝節問題為指摘，並單純就原審量刑輕重為爭
執，其上訴非有理由，應予駁回。
據上論結，應依刑事訴訟法第三百九十六條第一項，判決如主文。
中      華      民      國     九十     年      三      月      八      日
                              最高法院刑事第七庭
                                  審判長法官  吳  雄  銘
                                        法官  池  啟  明
                                        法官  石  木  欽
                                        法官  郭  毓  洲
                                        法官  吳  三  龍
      右正本證明與原本無異
                                              書  記  官
中      華      民      國     九十     年      三      月     十二     日


司法院資訊處製作；財團法人民間司法改革基金會備份。
